臺灣臺南地方法院刑事判決　
110年度易字第919號
公  訴  人  臺灣臺南地方檢察署檢察官
被      告  林幸財


上列被告因竊盜案件，經檢察官提起公訴（110年度偵字第18674
號），本院判決如下：
    主  文
林幸財犯攜帶兇器竊盜罪，累犯，處有期徒刑陸月，如易科罰金
，以新臺幣壹仟元折算壹日。
未扣案犯罪所得新臺幣六千八百元沒收，如全部或一部不能沒收
或不宜執行沒收時，追徵其價額。
    事  實
一、林幸財需錢孔急，竟意圖為自己不法之所有，基於竊盜之犯
    意，於民國110年5月19日20時59分許，騎乘車牌號碼000-00
    0號普通重型機車，持其所有客觀上足對人之生命、身體、
    安全造成危險可供兇器使用之老虎鉗，前往臺南市○○區○○路
    0段0000號旁工地內，趁無人注意之際，竊得該工地1至4樓
    電箱內之電線共約1,000公尺（約值新臺幣【下同】5萬元）
    ，後於110年5月24日8時15分，將該批竊得之電線載往臺南
    市○區○○路0段000巷00號永華資源回收場變賣，得款6,800元
    。嗣因工地管理人吳庭維察覺電線遭竊，報警究辦，為警循
    線查悉上情。
二、案經臺南市政府警察局第四分局移送臺灣臺南地方檢察署檢
    察官偵查起訴。
    理  由
一、關於證據能力之認定：
㈠、本件所引用具傳聞證據性質之供述證據，因檢察官及被告林
    幸財於本案言詞辯論終結前，均未爭執證據能力，本院審酌
    前開證據之作成或取得之狀況，並無非法或不當取證之情事
    ，且亦無顯不可信之情況，依刑事訴訟法第159條之5規定，
    均具有證據能力。
㈡、其餘非供述證據性質之證據資料，則均無違反法定程序取得
    之情形，依刑事訴訟法第158條之4規定之反面解釋，亦應有
    證據能力，合先敘明。
二、上開犯罪事實，業據被告坦承不諱，核與證人吳庭維、謝進
    興證述之情節大致相符（警卷第21-23、27-29頁、偵卷第31
    頁），並有現場、路口及永華資源回收場內之監視器錄影翻
    拍照片及估價單、資源回收場登記名冊共27張在卷可稽（警
    卷第33-55頁），堪認被告上開任意性之自白，確與事實相
    符；是本件事證明確，被告犯行洵堪認定，應予依法論科。
三、核被告所為，係犯刑法刑法第321條第1項第3款之攜帶兇器
    竊盜罪。被告曾因酒後駕車公共危險案件，經臺灣橋頭地方
    法院以108年度交簡字第1353號判決判處有期徒刑3月確定，
    於109年6月15日易服社會勞動執行完畢，有臺灣高等法院被
    告前案紀錄表在卷可憑，其於前開徒刑執行完畢後5年內故
    意再犯本案有期徒刑以上之罪，構成累犯。然：審酌被告上
    開前科紀錄所犯與本案犯行，犯罪型態不同，犯罪情節、不
    法內涵與所涉惡性亦屬有別，兩者間顯無延續性或關聯性，
    尚難認具危害社會之特別惡性；又加重竊盜罪之最低法定刑
    度為有期徒刑6月以上，判處不得易刑之逾6月有期徒刑，主
    要是偏重取向於刑罰一般或特別預防之威嚇作用，倘未顧慮
    個案行為人之行為責任，僅因形式上合於累犯規定而加重其
    刑，難免失諸過甚。是本院參酌司法院釋字第775號解釋，
    考量被告之犯罪情節，雖無法適用刑法第59條減輕其刑，然
    為免罪刑失衡，爰裁量不加重其最低本刑。
四、爰審酌被告正值壯年，不思以正途賺取財物而為本案犯行，
    所為顯然欠缺對他人財產之尊重，應予非難，惟念其犯後坦
    承犯行，態度尚佳，復參酌犯案時正值COVID-19疫情蔓延之
    際，一般民眾生計大受影響，而被告自承並無穩定職業，擔
    任臨時工賺取日常花用，因被告與其配偶育有子女六人，全
    家均為低收入戶，其中一子為身障人士，此有臺南市安平區
    低收入戶證明書、中華民國身心障礙證明在卷足參（本院卷
    第43-45頁），經濟負擔沉重，其因一時經濟困窘而為本案
    竊盜犯行，尚非全無可憫之處；兼衡被告竊得財物之價值、
    迄今仍未能賠償吳庭維等一切情狀，量處如主文所示之刑，
    並諭知易科罰金之折算標準。
五、被告所竊得之電線，經載往臺南市○區○○路0段000巷00號永
    華資源回收場變賣，得款6,800元，未經發還吳庭維，爰依
    刑法第38條之1第1項前段、第3、4項規定宣告沒收，如全部
    或一部不能沒收或不宜執行沒收時，追徵其價額。另持以行
    竊之老虎鉗1支，雖被告所有供犯罪所用之物，然已於本院1
    10年度易字第749號查扣，並宣告沒收，此有該案判決書附
    卷足參（本院卷第31-34頁），未免沒收程序重複，不再為
    宣告沒收。
據上論斷，應依刑事訴訟法第299條第1項前段，刑法第321條第1
項第3款、第41條第1項前段、第47條第1項、第38條之1第1、3、
4項，刑法施行法第1條之1，判決如主文。
本案經檢察官彭盛智提起公訴、謝欣如到庭執行職務。
中　　華　　民　　國　　110 　年　　11　　月　　16　　日
                  刑事第五庭    法　官　蔡奇秀
以上正本證明與原本無異。
如不服本判決應於收受本判決後20日內向本院提出上訴書狀，並
應敘述具體理由。其未敘述上訴理由者，應於上訴期間屆滿後20
日內向本院補提理由書狀（均須按他造當事人之人數附繕本）「
切勿逕送上級法院」。 
　　　　　　　　　　　　　　　　書記官　張仕蕙
中　　華　　民　　國　　110 　年　　11　　月　　16　　日